【裁判字號】    97,交上易,303
【裁判日期】    971103
【裁判案由】    過失傷害
【裁判全文】
臺灣高等法院刑事判決               97年度交上易字第303號
上  訴  人
即  被  告  甲○○
                      3樓之1.
上列上訴人因過失傷害案件，不服臺灣臺北地方法院97年度交易
字第213號，中華民國97年9月19日第一審判決（起訴案號：臺灣
臺北地方法院檢察署97年度偵字第6213號），提起上訴，本院判
決如下：
    主  文
上訴駁回。
    理  由
一、按刑事訴訟法第350條、第361條、第362條、第367條規定，
    不服地方法院之第一審判決而上訴者，須提出上訴書狀，並
    應敘述具體理由，為上訴必備之程式；其所提出之書狀未敘
    述上訴理由，或僅曾以言詞陳述上訴理由者，均應於上訴期
    間屆滿後20日內補提理由書於第一審法院。惟原審法院對上
    訴書狀有無記載理由，僅應為形式上之審查，認有欠缺，且
    未據上訴人自行補正者，始應定期間先命補正，至於上訴理
    由是否具體，係屬第二審法院審查範圍，不在命補正之列（
    參照刑事訴訟法第361條之立法意旨）。倘上訴人已提出上
    訴理由，但所提非屬具體理由者，應由第二審法院以上訴不
    合法律上之程式，判決駁回之。而所謂具體理由，必係依據
    卷內既有訴訟資料或提出新事證，指摘或表明第一審判決有
    何採證認事、用法或量刑等足以影響判決本旨之不當或違法
    ，而構成應予撤銷之具體事由，始克當之；倘僅泛言原判決
    認定事實錯誤、違背法令、量刑失之過重或輕縱，而未依上
    揭意旨指出具體事由，或形式上雖已指出具體事由，然該事
    由縱使屬實，亦不足以認為原判決有何不當或違法者，皆難
    謂係具體理由，俾與第二審上訴制度旨在請求第二審法院撤
    銷、變更第一審不當或違法之判決，以實現個案救濟之立法
    目的相契合，並節制濫行上訴（最高法院97年度台上字第89
    2號裁判意旨參照）。又刑罰之量定，本為法院得依職權自
    由裁量之事項，苟於法定刑度之內，予以量定，且客觀上並
    無明顯濫權之情形者，自不容當事人任憑主觀意見，指摘其
    違法、失當。是原判決倘就如何量定其宣告刑之理由，已敘
    明審酌之因素，被告仍泛詞指摘量刑過重，而未提出證據資
    料，以供審查，自難認為其理由已經明確、具體，足以影響
    判決本旨之不當或違法，而構成應予撤銷或變更之具體事由
    ，則所提上訴，即非適法。
二、經查：本件原判決依上訴人即被告甲○○之自白、證人乙○
    ○於警詢時及偵查中之證述，並有道路交通事故現場圖一份
    、肇事現場照片暨車損照片八張、臺北市政府警察局中正第
    二分局交通分隊交通事故談話紀錄表二份、道路交通事故調
    查報告表(一)、(二)、補充資料表各一份在卷可稽，認定被告確
    有過失傷害犯行，因而論處被告過失傷害人，處有期徒刑5
    月，如易科罰金，以新臺幣1千元折算壹日，被告上訴意旨
    略以「被告有心要賠償，但原告提出之金額甚鉅，被告無資
    力負擔；且為甫畢業之學生，亦無固定之工作，被告家庭為
    低收入戶，並非逃避或拒絕賠償，請法官體恤被告之況從輕
    量刑」云云。惟查原判決已詳敘所憑證據與認定之理由，並
    審酌本件交通事故之發生，全係肇因於被告之過失、證人乙
    ○○對於本件交通事故之發生並無過失，以及證人乙○○所
    受上開傷害情形非輕，除身體傷害之痛處外，對於證人乙○
    ○之心裡及生活亦造成極大影響，被告肇事後，迄今均未與
    證人乙○○達成民事和解，賠償證人乙○○因傷所致之損害
    ，甚於審理時證人乙○○表明願降低求償金額至新臺幣三十
    五萬元，並同意被告先給付一半賠償金額十七萬五千元，餘
    額可分期給付，被告仍因其母認和解金額過高，不願證人乙
    ○○洽談和解事宜，可徵被告毫無誠意賠償證人乙○○、所
    生危害及犯後坦認犯行之態度等一切情狀，量處有期徒刑5
    月，如易科罰金，以新臺幣1千元折算壹日，經核均無違誤
    ，所為量刑亦屬允當，並無失之過重情形。被告上訴請求從
    輕量刑云云，非但空泛無據，亦未能指摘原判決關於認定事
    實、適用法律及量刑等項有何違法或不當，揆諸上開說明，
    自非屬得上訴第二審之具體事由，因認本件上訴不合上訴之
    法律程式，應予駁回，並不經言詞辯論為之。
三、依刑事訴訟法第367條前段、第372條，判決如主文。
中    華    民    國    97    年    11    月    3    日
                  刑事第一庭審判長法  官  葉騰瑞
                                  法  官  王炳梁
                                  法  官  莊明彰
以上正本證明與原本無異。
不得上訴。
                                  書記官  吳金來
中    華    民    國    97    年    11    月    3    日
附錄：本案論罪科刑法條全文
中華民國刑法第284條第1項
（過失傷害罪）
因過失傷害人者，處6月以下有期徒刑、拘役或5百元以下罰金，
致重傷者，處1年以下有期徒刑、拘役或5百元以下罰金。


司法院資訊處製作；財團法人民間司法改革基金會備份。
